臺灣彰化地方法院刑事判決　　　　　　　　　　　　　九十年度易字第一四九五號
　　被　　　告　乙○○
右列被告因竊盜案件，經檢察官提起公訴（九十年度偵字第五一二一號），本院判決
如左：
    主      文
乙○○結夥三人以上竊盜，處有期徒刑陸月，如易科罰金，以佰元折算壹日。
    事      實
一、乙○○與丁○○、丙○○（丁○○、丙○○均業已審結）共同基於意圖為自己不
    法所有之犯意聯絡，於民國九十年七月二十三日下午一時三十七分許，由丙○○
    駕駛車牌號碼ＯＦ─一三一九號自用小客車，搭載乙○○、丁○○二人，結夥三
    人至彰化縣埔鹽鄉○○村○○路○段一九八之一號（起訴書誤載為一四九號）「
    正昌不繡鋼工業社」門前，共同竊取甲○○所有置於該處之不鏽鋼廢料九十六公
    斤，得手後即將該竊得之不鏽鋼廢料載至彰化縣埔鹽鄉○○路光明加油站旁廢棄
    工寮旁藏放，伺機變賣以朋分花用。嗣因甲○○檢視其於該處所設置監視錄影機
    攝影之內容，而發現上情並報警處理，警方始循線於同日晚上十時許，在彰化縣
    和美鎮○○路八一號丙○○住處前路旁查獲乙○○、丙○○、丁○○三人，並於
    同日晚上十時三十分許，在彰化縣埔鹽鄉○○路光明加油站旁廢棄工寮旁起獲渠
    等所竊取之不繡鋼廢料九十六公斤。
二、案經彰化縣警察局溪湖分局報請台灣彰化地方法院檢察署檢察官偵查起訴。
    理      由
一、訊據被告乙○○固坦承於右揭時、地與丁○○、丙○○二人至「正昌不繡鋼工業
    社」搬取置於門前之不鏽鋼廢料九十六公斤，惟矢口否認有何竊盜犯行，辯稱：
    我們以為該處之不鏽鋼廢料是沒有人要的云云。惟查，右揭事實業據甲○○指述
    甚詳，並有贓物認領保管單及照片各一紙在卷可參，且該不鏽鋼廢料係放置於「
    正昌不繡鋼工業社」門前，依一般社會常情即認係該工業社所有，且不鏽鋼廢料
    雖係廢料，然在市面上仍可有其價值，而與一般廢棄之物品不同，是以被告乙○○所辯顯係事後卸責之詞，不足採信，本件事證已臻明確，被告乙○○犯行堪予
    認定。
二、核被告乙○○所為，係犯刑法第三百二十一條第一項第四款之結夥三人以上竊盜
    罪。被告乙○○與丁○○、丙○○間，就上開竊盜犯行，有犯意之聯絡及行為之
    分擔，為共同正犯。爰審酌被告犯罪之動機、目的、犯罪所生之危害、犯罪後之
    態度等一切情狀，量處如主文所示之刑，並諭知易科罰金之折算標準，以資懲儆
    。
據上論斷，應依刑事訴訟法第二百九十九條第一項前段，刑法第三百二十一條第一項
第四款、第二十八條、第四十一條第一項前段，罰金罰鍰提高標準條例第二條，判決
如主文。
中　　　華　　　民　　　國　　九十一　　年　　　一　　　月　　　二　　　日
                                臺灣彰化地方法院刑事第二庭
                                    法      官
右正本證明與原本無異。
如不服本判決，應於判決送達後十日內，向本院提出上訴狀( 須附繕本 )。
附錄法條
刑法第三百二十一條
